臺灣高雄地方法院刑事判決　　　　　　　　96年度易字第49號
公　訴　人　臺灣高雄地方法院檢察署檢察官
被　　　告　丙○○
被　　　告　乙○○
上列被告因竊盜案件，經檢察官提起公訴（95年度偵緝字第2373
號），本院判決如下：
    主  文
丙○○共同犯逾越門扇竊盜罪，累犯，處有期徒刑壹年。
乙○○共同犯逾越門扇竊盜罪，處有期徒刑壹年捌月。
    事  實
一、丙○○前於民國91年間因槍砲案件，經本院以91年度訴字第
    901 號判處有期徒刑1 年6 月，於93年12月20日執行完畢，
    詎不知悔改，乙○○與丙○○共同基於意圖為自己不法所有
    之竊盜犯意聯絡，於95年4 月23日中午12時30分許，由丙○○駕駛其姐丁○○所有車牌號碼4069-JL 號自用小客車搭載
    乙○○，前往戊○○位於高雄市○○市○○里○○○路100
    巷36巷15號住處，趁無人在家之際，由丙○○按鈴確認無人
    在家並在該住處外把風，即推由乙○○越過該住處前大門上
    缺口縫隙，徒手進入屋內（侵入住宅部分未據告訴），上二
    樓竊取房間內之黃金元寶1 枚、項鍊6 條、手鍊2 對、戒指
    16 枚 、黃金鍍飾皮帶1 條、金豬1 對、玉墜2 枚、白金領
    帶夾1 枚、領帶2 條、皮夾2 個、台新銀行支票1 張、新臺
    幣（下同）11萬餘元等物，得手裝入2 只袋子內，丙○○、
    乙○○旋駕該自用小客車離去該住處，嗣由乙○○將上開金
    飾變現，並從中分取2 萬元予丙○○，嗣為警據報循線查獲
    。
二、案經高雄市政府警察局三民第一分局報告臺灣高雄地方法院
    檢察署檢察官偵查起訴。
    理  由
一、證據能力意見：
（一）證人戊○○、丁○○於警詢中陳述，另丙○○對被告乙○○涉案犯行於警詢中供述，均為被告以外之人於審判外之
      陳述，屬於傳聞證據，惟當事人於審判程序均未聲明異議
      ，被告2 人於準備程序中亦表示同意有證據能力（本院卷
      , 第72、104） ，本院審酌渠陳述時之外在環境及情況，
      無不可信之情況，依刑事訴訟法第159 條之5 規定，應有
      證據能力。
（二）卷附之手機門號通聯紀錄及電信公司函覆等資料，是由電
      信公司本於業務上執掌資料輸出之紀錄文書，係依實際通
      話經過核實記載，其真實性保障極高，均無顯不可信之情
      況，依刑事訴訟法第159 條之4 第3 款規定，自均可作為
      證據。
二、訊據被告丙○○對上揭事實於本院審理時坦承不諱，核與證
    人即被害人戊○○、丁○○於警詢之證詞相符，並有現場監
    視錄影帶翻拍照片在卷可稽，足認被告丙○○上開自白與事
    實相符，自可採為認定事實之證據，其竊盜之犯行，事證明
    確，堪以認定，應予依法論科。
三、另訊據被告乙○○固未爭執被害人家中失竊財物之事實，惟
    矢口否認有與丙○○在上開時、地共同竊盜犯行，辯稱：當
    日伊並未與丙○○在現場行竊，監視錄影內容翻拍照片之人
    是同住大寮地區、綽號「阿偉」之人，另以其名義申用之門
    號0000000000號於申請後立即交付之「阿偉」使用云云。惟
    查：
（一）按被告或共犯之自白，不得作為有罪判決之唯一證據，仍
      應調查其他必要之證據，以察其是否與事實相符；刑事訴
      訟法第156 條第2 項定有明文。而共同被告雖處於同一訴
      訟程序而同時接受審理，然其訴訟客體仍屬各別，即分別
      為刑罰權之對象，故共同被告對其被訴案件，其證據之調
      查，各自獨立實施，即證據之價值應分別判斷；若共同被
      告具有共犯關係者，其證據資料大體上具有共通性，共同
      被告不利於己之陳述，固得採為其他共同被告犯罪之證據
      ，惟此項不利之陳述，須無瑕疵可指，而就其他方面調查
      ，又與事實相符，始得採為其他共同被告犯罪事實之認定
      （最高法院93年度台上字第2729判決意旨參照）。
（二）被害人戊○○當日家中有遭竊，損失上開財物事實，業據
      其於警詢中證述在卷，並為被告所不爭執，堪以認定。被
      告乙○○固否認係共同行竊之人，惟證人丙○○於本院審
      理中證述：「我與乙○○是在同一眷村長大的朋友，於95
      年4 月3 日中午與乙○○在遊藝場碰面，他叫我載他出去
      ，到被害人住處前，我站在門口，乙○○則從門上縫爬進
      ，他出來後手上有提2 個袋子，其中1 袋拿給我，我稍微
      看一下，裡面有金子，我們就開車回遊藝場，我在車上把
      袋子交還給他，他出去又回來後拿2 萬元給我。警卷照片
      中的人就是乙○○本人無誤，當天他有戴沒有度數的眼鏡
      。後來我有拿我父親門號0000000000號電話去電跟乙○○
      說出事了，叫他出面投案，但他不願意。我到案後，因為
      與乙○○是朋友，不想指認他，阿偉是隨便講的，也有跟
      乙○○提過警局筆錄有講阿偉」等語（本院卷, 第118 頁
      以下、第129 頁），其證述行竊經過，核與其於警詢中供
      述之詞均相符，亦無瑕疵可指。是以，證人丙○○已供述
      當日共同行竊之共犯為被告乙○○無訛，又以渠等自幼相
      識同村長大之關係，當無誤認可能。再者，被告乙○○身
      高183 公分、體重70餘公斤，業據渠於審理中自述在卷（
      本院卷, 第130 頁），觀諸警卷所附監視錄影帶翻拍相片
      所示，與丙○○共犯之人身形高瘦，與被告乙○○體型恰
      屬相符，且被告丙○○之身高約163 公分，亦為其所供陳
      在卷（本院卷, 第123 頁），則丙○○與乙○○體型相異
      之比例，亦與上開相片相符（警卷, 第17,18 頁），應認
      證人丙○○證言堪以採信。
（三）再佐以被告乙○○名義申設之門號0000000000號行動電話
      ，於95年4 月23日案發後之翌日（24日）凌晨3 時18、37
      分許及同月25日晚間9 時32分許，與證人丙○○之父名義
      之門號0000000000號行動電話確有通話紀錄，此有該門號
      之申請登記資料、雙向通聯紀錄在卷可稽，足認證人丙○○上開陳述於案發後有去電向被告乙○○討論竊案乙節無
      訛。而證人丙○○於警詢、偵查及本院審理中，就共犯使
      用門號0000000000號行動電話乙節，供述始終一致，故其
      言，亦足資補強其言2 人有共同行竊犯行，其證詞信而有
      徵。被告乙○○固矢口否認有使用上開門號之事實，辯稱
      未曾使用該門號，申請後即交由「阿偉」使用云云，惟其
      未能指明「阿偉」之人年籍、姓名以資調查（本院卷, 第
      130 頁），其幽靈抗辯已無足採認，且該門號使用者於案
      發前後之95年4 月22日至同月25日間之收訊基地台位置（
      高雄縣大寮鄉○○路190 之18至20號13樓頂、同鄉○○路
      151 號第5 宿舍4 樓頂、同鄉○○路16巷14號15樓等地）
      ，均在被告乙○○位於高雄縣大寮鄉○○○路344 巷內住
      處可收發訊範圍內乙節，此有台灣大哥大股份有限公司95
      年9 月1 日95台信網字第1352號函說明內容及同公司門號
      0000000000號行動電話之雙向通聯紀錄在卷可稽，證人丙○○亦證述「何偉」是其杜撰，已足認定被告乙○○有實
      際申請、使用門號0000000000號行動電話，故被告乙○○
      辯稱並未持有此開門號手機云云，亦不足採信。
（四）綜此，被告乙○○與證人丙○○有本件共同逾越門扇竊盜
      罪行，事證明確，亦堪以認定，同應依法論科。
四、核被告乙○○、丙○○所為，均係犯刑法第321 條第1 項第
    2 款之逾越門扇加重竊盜罪。被告乙○○、丙○○間就上開
    竊盜犯行，有犯意聯絡及行為分擔，均為共同正犯。又丙○○前於91年間因槍砲案件，經本院以91年度訴字第901 號判
    處有期徒刑1 年6 月，於93年12月20日執行完畢乙節，此有
    臺灣高等法院被告前案紀錄表1 份在卷可稽，其於5 年以內
    故意再犯本件有期徒刑以上之罪，為累犯，依法加重其刑。
    爰審酌被告2 人貪圖私利，即共同逾越門扇侵入他人住宅內
    行竊，妨害他人居家安寧，所竊物品僅現金就有11萬餘元，
    另有大批金飾等物，價值至鉅，又迄今均未返還被害人，填
    補被害人損失，惡性非輕，所為自應受有相當程度之刑事非
    難，另考量丙○○犯後坦認犯行，於審理中始供認共犯係乙○○，而其擔任把風工作之犯行分擔，另被告乙○○始終否
    認犯行，態度非佳，又分擔入屋下手行竊工作等一切情狀，
    各量處如主文所示之刑。
五、刑法施行法於94年2 月2 日修正公佈，且自公佈日起第3 日
    即自同月4 日起施行，而依該法第10條之1 規定，94年1 月
    7 日立法院三讀通過修正之刑法（業經總統於同年2 月2 日
    ，以華總一義字第09400014901 號令公佈），自95年7 月1
    日施行，惟被告所犯刑法第321 條第1 項加重竊盜罪部分，
    因條文次序與文字內容，均未變更，且刑法第33條第3 款，
    關於有期徒刑之刑度範圍，修正前後，亦無更改，是刑法第
    321 條第1 項第3 款，既均未經修正，自無新舊法比較之問
    題，合先敘明。另刑法第28條修正後將「正犯」之定義，由
    「2 人以上共同實施犯罪之行為者」修正為「2 人以上共同
    實行犯罪之行為者」，然此一修正，對實務上「共同正犯」
    之意涵不生影響（參見該條修法說明），又被告丙○○不論
    依修正前刑法第47條規定，或依修正後同法第47條第1 項規
    定，均構成累犯，是均不生新舊法比較之問題，應逕依裁判
    時法律論以共犯、累犯，附此敘明。
上論斷，應依刑事訴訟法第299 條第1 項前段，刑法第28條、第
321 條第1 項第2 款、第47條第1項，判決如主文。
本案經檢察官甲○○到庭執行職務。
中　　華　　民　　國　　96　　年　　7　　月　　13 　　日
                      刑事第14庭審判長法　官  蔡廣昇
                                      法  官  施介元
                                      法  官  林瑋桓
以上正本證明與原本無異。
如不服本判決，應於判決送達後10日內，向本院提出上訴狀。
中　　華　　民　　國　　96　　年　　7　　月　　13 　　日
                                      書記官  李柏親
附錄法條：
刑法第321條第1項
犯竊盜罪而有左列情形之一者，處 6 月以上、 5 年以下有期徒
刑：
一、於夜間侵入住宅或有人居住之建築物、船艦或隱匿其內而犯
    之者。
二、毀越門扇、牆垣或其他安全設備而犯之者。
三、攜帶兇器而犯之者。
四、結夥三人以上而犯之者。
五、乘火災、水災或其他災害之際而犯之者。
六、在車站或埠頭而犯之者。
